# 咨询费用的确认时点

提问人：璇璇仔仔 时间：2023-01-13 09:52:21
请教大家，我司有一笔项目咨询费用，按协议约定，是中标后合同签订即支付费用。中标、合同签订以及费用支付都发生在 2022 年，但合同执行会在 2023 年，即 2023 年确认此项目收入。请问这笔咨询费用是可以按协议上，确认在 2022 年还是应当与收入匹配，确认在 2023 年合适？谢谢各位！

回答人：chenyiwei
根据新收入准则第二十八条：企业为取得合同发生的增量成本预期能够收回的，应当作为合同取得成本确认为一项资产；但是，该资产摊销期限不超过一年的，可以在发生时计入当期损益。
增量成本，是指企业不取得合同就不会发生的成本（如销售佣金等）。
企业为取得合同发生的、除预期能够收回的增量成本之外的其他支出（如无论是否取得合同均会发生的差旅费等），应当在发生时计入当期损益，但是，明确由客户承担的除外。
据此，如果该笔咨询费的支付是以成功取得合同为条件的，则按照上述规定，在销售毛利足以涵盖该笔咨询费的前提下，可以将其递延到 2023 年，但如果合同收入将在一年内确认完毕的，则在 2022 年内全部计入销售费用。